【裁判字號】    95,上訴,1796
【裁判日期】    951120
【裁判案由】    違反毒品危害防制條例
【裁判全文】
臺灣高等法院高雄分院刑事判決        95年度上訴字第1796號
上  訴  人  臺灣高雄地方法院檢察署檢察官
被      告  甲○○
上列上訴人因被告違反毒品危害防制條例案件，不服臺灣高雄地
方法院95年度訴字第2436號中華民國95年8 月16日第一審判決（
起訴案號：臺灣高雄地方法院檢察署95年度毒偵字第3879號），
提起上訴，（移送本院併辦案號：同署95年度毒偵字第5761號、
第6256號、第6792號、第6870號），本院判決如下：
    主  文
原判決關於施用第二級毒品暨定執行刑部分均撤銷。
甲○○連續施用第二級毒品，處有期徒刑柒月。扣案第二級毒品
甲基安非他命伍包（均含包裝袋，各為：驗前淨重零點陸玖公
克、驗後淨重零點陸柒公克、驗前淨重零點陸柒公克、驗後淨
重零點陸伍公克、驗前淨重零點陸貳公克、驗後淨重零點陸公
克、驗前淨重零點壹捌公克、驗後淨重零點壹陸公克、驗前
淨重零點貳伍公克、驗後淨重零點貳參公克）沒收銷燬之。
    事  實
一、甲○○於民國93年11月間因施用毒品罪，經臺灣高雄地方法
    院裁定送觀察、勒戒及強制戒治，已於94年9 月16日戒治完
    畢。詎不知悔改，在強制戒治執行完畢後5 年內，復基於施
    用第二級毒品甲基安非他命之概括犯意，自95年1 月31日起
    至同年6 月30日止，在高雄巿前金區○○○路某不詳pub 廁
    所內、及其高雄縣鳳山市○○街52號住處等地，以玻璃球燒
    烤之方式，連續施用甲基安非命多次，平均3 至4 日即施用
    1 次。嗣於95年4 月19日23時20分許，在高雄市苓雅區○○
    ○路182 號前，因行跡可疑，為警攔檢盤查，在其所攜皮包
    內扣得第二級毒品安非他命5 包（各為：驗前淨重0.69公
    克、驗後淨重0.67公克、驗前淨重0.67公克、驗後淨重0.
    65公克、驗前淨重0.62公克、驗後淨重0.6 公克、驗前
    淨重0.18公克、驗後淨重0.16公克、驗前淨重0.25公克、
    驗後淨重0.23公克）；並分別於：(一)95年7 月10日3 時20分
    許，在高雄巿前金區○○路與六合路口，因行跡可疑，為警
    攔檢盤查；(二)95年8 月3 日11時15分許，疑涉及販賣在其住
    處遭警搜索；均因其持有安非他命及吸食工具而查獲上情。
二、案經高雄市政府警察局保安警察大隊報請臺灣高雄地方法院
    檢察署檢察官偵查起訴；並經高雄市政府警察局保安警察大
    隊、高雄縣警察局分別移送臺灣高雄地方法院檢察署檢察官
    轉送本院併辦審理。
    理  由
一、本件被告甲○○（下稱被告）所犯係死刑、無期徒刑、最輕
    本刑為3 年以上有期徒刑以外之罪，已經被告就被訴事實為
    有罪之陳述，經本院聽取當事人之意見後，依刑事訴訟法第
    273 條之1 第1 項之規定，裁定進行簡式審判程序。又本件
    卷內之人證、物證、書證等證據，依同法第273 條之2 規定
    ，不受第159 條第1 項關於傳聞法則規定之限制，依法均有
    證據能力，合先敘明。
二、本件自95年1 月31日起至95年6 月30日連續施用第二級毒品
    甲基安非他命之事實，訊據被告坦承不諱，而被告95年4 月
    19日第一次被查獲時所採取之尿液，經送高雄市立凱旋醫院
    鑑驗結果，確呈甲基安非他命陽性反應，有該院95年5 月1
    日第A00000000 號濫用藥物尿液檢驗報告在卷可稽。而扣案
    之晶體5 包（各為：驗前淨重0.69公克、驗後淨重0.67公
    克、驗前淨重0.67公克、驗後淨重0.65公克、驗前淨重
    0.62公克、驗後淨重0.6 公克、驗前淨重0.18公克、驗後
    淨重0.16公克、驗前淨重0.25公克、驗後淨重0.23公克）
    ，經送高雄醫學大學附設中和紀念醫院鑑驗結果，確為第二
    級毒品甲基安非他命，有該院0000-000、492 、493 、494
    、495 號檢驗報告附卷可憑。又被告於95年7 月10日及95年
    8 月3 日被查獲時所採之尿液，經檢驗結果亦呈甲基安非他
    命陽性反應，有高雄市立凱旋醫院、臺灣檢驗科技股份有限
    公司之濫用藥物尿液檢驗報告在卷可憑，足認被告自白其於
    95年第一次查獲以前，及當次查獲後至95年6 月30日仍有連
    續施用第二級毒品之行為，與事實相符，堪予採信。又被告
    於93年11月間因施用毒品，經臺灣高雄地方法院裁定送觀察
    、勒戒及強制戒治，已於94年9 月16日戒治完畢，有臺灣高
    等法院被告前案紀錄表附卷可參，足認被告確於強制戒治執
    行完畢釋放後，5 年內再犯毒品危害防制條例第10條第2 項
    施用第二級毒品罪，本件事證明確，被告犯行洵堪認定。
三、按甲基安非他命為毒品危害防制條例第2 條第2 項第2 款所
    明定之第二級毒品，核被告施用甲基安非他命之犯行，係犯
    同條例第10條第2 項之施用第二級毒品罪。被告持有甲基安
    非他命後進而施用，其持有之低度行為，應為施用之高度行
    為吸收，不另論罪。又被告行為後，刑法第56條連續犯之規
    定，業於94年1 月7 日修正公布刪除，並於95年7 月1 日施
    行，則被告施用第二級毒品甲基安非他命之犯行，因行為後
    新法業已刪除連續犯之規定，此刪除雖非犯罪構成要件之變
    更，但顯已影響行為人刑罰之法律效果，自屬法律有變更，
    依新法第2 條第1 項規定，比較新、舊法結果，仍應適用較
    有利於被告之行為時法律即舊法論以連續犯（最高法院95年
    第8 次刑事庭會議決議參照）。被告先後多次施用第二級毒
    品之行為，時間緊接，所犯罪名相同，顯係出於概括之犯意
    為之，為連續犯，應依修正前刑法第56條之規定以一罪論，
    並加重其刑。而被告自95年4 月19日以後至95年6 月30日之
    連續施用第二級毒品之行為（即檢察官移送併辦部分），雖
    未經檢察官起訴，惟此部分與起訴部分有連續犯關係，為起
    訴效力所及，本院自得併予審酌。
四、原審認被告施用第二級毒品部分罪證明確，予以論罪科刑，
    固非無見。惟原審未及就被告於95年4 月19日以後至95年6
    月30日連續施用第二級毒品之行為（即移送本院併辦部分）
    ，一併加以審理，尚有未洽。檢察官上訴意旨以併案部分與
    起訴部分有裁判上一罪關係，為起訴效力所及，原審就此部
    分未及併予審究，指摘原判決不當，提起上訴，為有理由，
    自應由本院將原判決關於施用第二級毒品及定執行刑部分予
    以撤銷改判。爰審酌被告之前已有施用毒品之不良素行，歷
    經觀察、勒戒程序後，仍未能徹底戒絕毒品，顯見意志不堅
    ，自制不足，未能體悟施用毒品對自己、家人造成之傷害及
    社會之負擔，惟念其犯後坦承犯行，態度尚稱良好等一切情
    狀，量處如主文第2 項所示之刑，資以懲儆。扣案之晶體5
    包（各為：驗前淨重0.69公克、驗後淨重0.67公克、驗
    前淨重0.67公克、驗後淨重0. 65 公克、驗前淨重0.62公
    克、驗後淨重0.6 公克、驗前淨重0.18公克、驗後淨重0.
    16公克、驗前淨重0.25公克、驗後淨重0.23公克），經檢
    驗結果確為第二級毒品甲基安非他命，不問屬於犯人與否，
    應依毒品危害防制條例第18條第1 項前段規定沒收銷燬之；
    而毒品包裝於毒品鑑驗後仍包覆毒品，包裝袋上有微量毒品
    殘留，客觀上已與毒品無法析離，亦應依前揭規定併予沒收
    銷燬之。至於送驗耗費之甲基安非他命，既已滅失不存在，
    自無宣告沒收銷燬之必要。
五、至於移送本院併辦部分，即臺灣高雄地方法院檢察署95年度
    毒偵字第5761號、第6256號、第6792號、第6870號，其中關
    於被告自95年7 月1 日起至95年8 月3 日11時45分許回溯24
    小時之某時止，即超過95年6 月30日以後各次施用第二級毒
    品甲基安非他命之行為，與本案並無連續犯關係，且本院亦
    認此部分非屬包括一罪之集合犯，無從併予審酌，應退回檢
    察官另行偵辦。又併案部分所扣押疑為甲基安非他命之晶體
    及可供施用之工具，係分別於95年7 月10日及95年8 月3 日
    始查獲，與被告本件至95年6 月30日為止之連續犯行為，並
    無必要之直接關連，自應退回檢察官另行處理。
六、被告施用第一級毒品部分，業經原審判決確定，併此敘明。
據上論結，應依刑事訴訟法第369 條第1 項前段、第364 條、第
273 條之1 第1 項、第299 條第1 項前段，毒品危害防制條例第
10條第2 項、第18條第1 項前段，刑法第11條、第2 條第1 項前
段、修正前之刑法第56條，判決如主文。
本案經檢察官蔡國禎到庭執行職務。
中    華    民    國    95    年    11    月    20    日
                      刑事第五庭審判長法  官  曾永宗
                                      法  官  任森銓
                                      法  官  王伯文
以上正本證明與原本無異。
不得上訴。
中    華    民    國    95    年    11    月    20    日
                                      書記官  張明賢
附錄本件判決論罪科刑法條：
毒品危害防制條例第10條第2項
施用第二級毒品者，處 3年以下有期徒刑。


司法院資訊處製作；財團法人民間司法改革基金會備份。
